臺灣高等法院刑事判決
109年度上易字第1673號
上  訴  人  臺灣新北地方檢察署檢察官
被      告  何松逸


                    居新北市○○區○○街000號9樓        上列上訴人因被告詐欺案件，不服臺灣新北地方法院109年度易字第121號，中華民國109年7月9日第一審判決（起訴案號：臺灣新北地方檢察署108年度調偵字第1624號），提起上訴，本院判決如下：
    主  文
上訴駁回。
    理  由
一、公訴意旨略以：被告何松逸意圖為自己不法之所有，於民國
    107年10月14日10時許，在告訴人許毓方（起訴書均誤載為
    許毓芳，應予更正）位於新北市○○區○○路000號1樓經營之場
    所，向告訴人委託之堂兄許書銘佯稱其就偉至牌開水機6.5
    公升、Duamar磨豆機、CARIMALI咖啡機（下合稱本案設備，
    分則稱各機器名稱）各1台，分別估價新臺幣（下同）1 萬
    元、15,000元、15萬元，且稱轉賣後要抽2成云云，致告訴
    人陷於錯誤，同意將上開設備交由被告轉售，故被告遂於同
    年10月23日14時許，委託運輸公司在新北市○○區○○路0段000
    號將本案設備載運離開，嗣被告另請許書銘將上開咖啡機之
    配件寄至高雄市○○區○○街0號。詎許書銘聯繫被告轉售金額
    匯款事宜，被告竟藉故拖延，迄今仍未給付，告訴人始知受
    騙。因認被告所為，係犯刑法第339條第1項詐欺取財罪嫌等
    語。
二、按犯罪事實應依證據認定之，無證據不得認定犯罪事實；不
     能證明被告犯罪者應諭知無罪之判決，刑事訴訟法第154條
    第2項、第301條第1項分別定有明文。次按認定犯罪事實所
    憑之證據，雖不以直接證據為限，間接證據亦包括在內；然
    而無論直接或間接證據，其為訴訟上之證明，須於通常一般
    之人均不致有所懷疑，而得確信其為真實之程度者，始得據
    為有罪之認定，倘其證明尚未達到此一程度，而有合理之懷
    疑存在時，即難遽採為不利被告之認定。而被告否認犯罪事
    實所持之辯解，縱屬不能成立，仍非有積極證據足以證明其
    犯罪，不能遽為有罪之認定。又刑事訴訟法第161條第1項規
    定，檢察官就被告犯罪事實，應負舉證責任，並指出證明之
    方法。因此，檢察官對於起訴之犯罪事實，應負提出證據及
    說服之實質舉證責任。倘其所提出之證據，不足為被告有罪
    之積極證明，或其指出證明之方法，無從說服法院以形成被
    告有罪之心證，基於無罪推定之原則，自應為被告無罪判決
    之諭知。再依刑事訴訟法第154條第2項規定，有罪判決書理
    由內所記載認定事實所憑之證據，須經嚴格證明之證據，在
    無罪判決書內，因檢察官起訴之事實，法院審理結果認為被
    告之犯罪不能證明，所使用之證據不以具有證據能力之證據
    為限，故無須再論述所引有關證據之證據能力（最高法院10
    0年度台上字第2980號判決意旨參照）。 
三、公訴意旨認被告何松逸涉犯上開罪嫌，無非係以被告在偵訊
    中之供述、證人即告訴人許毓方、證人許書銘於警詢及偵訊
    中之證述、證人即高雄市○○區○○路0 號承租人蔡雅婷於警員
    查訪中之證述、證人許書銘與被告之臉書Messenger對話紀
    錄等，為其主要論據。訊據被告固坦承有於起訴書所載之時
    間、地點，就告訴人委託轉售之本案設備估價後，約定由被
    告轉售，嗣被告並以起訴書所載之方式將本案設備載離，復
    委請許書銘將咖啡機配件寄至指定地點等事實，惟堅決否認
    有何詐欺取財之犯行，辯稱：我之前就已經幫告訴人賣掉1
    批設備，錢由我收取後給告訴人，本案設備部分是告訴人賣
    不出去拿回家，後來有人要買，告訴人說可以賣，我才請買
    家請貨運公司到告訴人那邊載貨，買家的錢是搬完後約1週
    匯款給我，後來我被其他人騙錢，不得已將款項拿去補這個
    洞，之後我聯絡許書銘是否可以降低原出售價金讓我還款，
    但都沒有回我，告訴人就提出告訴了，我也不確定如何處理
    比較好，是一直到調解前許書銘才回我，我才匯款給告訴人
    ，我沒有詐欺對方的意思等語（見原審審易字卷第46、209
    頁、原審易字卷第54、210、212至214、216至217、220頁）
    。
四、經查：
(一)被告於107年10月間向告訴人之堂兄許書銘稱可協助轉售本
    案設備（其中開水機係被告直接向告訴人購買），轉售後要
    抽2成，經告訴人同意後，由許書銘將本案設備交付由運輸
    公司載運離開，被告並已實際將磨豆機及咖啡機轉賣並獲得
    價金，嗣被告遲至108年11月18日始將應給付之款項匯給告
    訴人等事實，為被告所不爭執（見偵卷第83至84頁、原審審
    易卷第208至209頁、原審易卷第53頁），並據證人即告訴人
    許毓方、證人許書銘在警詢、偵訊及原審審理中證述明確（
    見偵卷第5至7、21至23、65至68頁、原審易卷第168至170、
    185至194、196至205頁），另有證人即磨豆機與咖啡機買主
    蔡雅婷於員警查訪時陳述無訛（見調偵卷第11至12頁），復
    有證人許書銘與被告間之臉書Messenger訊息紀錄、告訴人
    所提供之銀行帳戶交易紀錄、被告所提供其上載戶名為許毓
    方，並備註「何松逸設備款」等文字之郵局存款人收執聯等
    在卷可稽（見偵卷第27至35頁、調偵卷第25頁、原審審易卷
    第203頁、原審易卷第113至137頁），是此部分事實固堪認
    定。
(二)惟按刑法第339條第1 項詐欺取財罪之成立，以意圖為自己
    或第三人不法所有，以詐術使人將本人或第三人之物交付為
    構成要件。所謂以詐術使人交付，必須被詐欺人因其詐術而
    陷於錯誤，若其所用方法，不能認為詐術，亦不致使人陷於
    錯誤，即不構成該罪（最高法院46年台上字第260 號判決意
    旨參照）。換言之，除須行為人主觀上有為自己或第三人不
    法所有之意圖外，客觀上尚須有詐術行為之實施，相對人則
    因該詐術行為之實施而陷於錯誤，又陷於錯誤之人因此而為
    財產上之處分行為，且此陷於錯誤而處分財產之結果，導致
    處分財產之人或第三人受有損害，施用詐術之人受有利益，
    始能成罪。是本件亟應究明者，厥為告訴人是否因被告施用
    詐術，致陷於錯誤而將本人或第三人之物交付？若否，即難
    以刑法之詐欺取財罪相繩。至於民事關係當事人間，債務人
    若有未依約定之債務本旨履行者，於社會一般交易經驗上原
    因非一，舉凡因不可歸責於己之事由致不能給付，或因合法
    主張抗辯事由而拒絕給付，或因財產、信用狀況緊縮而無力
    給付，甚至於債之關係成立後，始另起惡意遲延給付，皆有
    可能，非必出於自始無意給付之財產犯罪一端。而刑事被告
    依法不負自證無罪之義務，若別無足以證明被告自始意圖不
    法所有之積極證據，縱使其就所負債務惡意違約不為履行，
    仍僅為民事上之糾紛，要難以單純債務不履行之狀態，推定
    被告自始具有不法所有之詐欺意圖。經查：
  ⒈證人許書銘於偵訊及原審審理時證稱：當時堂妹（即告訴人
    ）在新北市○○區○○路000號1樓所經營的早午餐店要結束營業
    ，她委託我幫忙處理，我以臉書MARKET販售生財設備，一開
    始是被告主動聯絡我要到店內看設備，他來看時說他平常也
    有在賣設備，他賣可以比較快速，後來設備有分好幾批，前
    面幾批確實有賣，最後一批即本案設備沒有給錢；我在臉書
    「我是板橋人」社團與MARKET都有刊登，原本我們是想整間
    頂讓，但是後來時間不夠，因為我們有跟房東約定時間，所
    以我們就想便宜把設備賣掉，被告跟我的對話開始是107年1
    0月9日，我打算10月11日才開放拆賣器材，被告有來店裡看
    ，告訴人也在場，看時我們聊天的過程，被告說他有在做這
    樣的買賣，我們也覺得他對價錢好像蠻清楚，就想乾脆委託
    他來賣全部比較快，不然我要一件件自己賣很麻煩，被告說
    價金要抽2成，那時候全部設備就委託他賣，最後我們委託
    他賣的價金是依照他的經驗，他會告訴我們這個東西大概賣
    多少，問我們可不可以，我們OK，他就賣掉，當時我們跟被
    告討論有兩個模式，因為當時我們有給他鑰匙，前一段時間
    也在店裡，有些東西可能是當面講，有些用臉書，有時候也
    會打電話；訊息紀錄中的「帕尼尼」是壓麵包的機器，無人
    想要，被告說大概就賣工作台冰箱、4門冰箱、咖啡機、POS
    機、燈具，我說好，還有賣馬達靜電，在賣本案設備之前，
    被告已經有順利幫我們賣掉一些器材，之前的款項他已經給
    了，我記得他沒有一筆一筆給，是幾個款項扣掉被告抽的利
    潤一起給，10月18日有約時間結算，是在早午餐店當場交付
    現金給告訴人，我在場，現金多少錢我忘記了，大概4萬多
    元，我忘記金額，但已經有一筆錢，當時對被告是信任的，
    最後一批即本案設備，原本是在店內，最後這幾樣東西已經
    搬到我們家中山路2段543號了，被告說會請人來載，他當天
    再給我們錢，我記得好像是約晚上，後來改成隔天，確實是
    有人來載設備，但因為載的人不是被告，只有貨運司機過來
    ，載的時候也沒有給錢，他東西收走之後發現有些配件，咖
    啡機的杯子、做咖啡的器具沒有附，後來我就直接寄到高雄
    的買家等語（見調偵卷第20頁、原審易卷第167至169、171
    至173、175至178、180至182、185、189至191、194頁）；
    核與告訴人許毓方於偵訊及原審審理時所證述：我在新北市
    ○○區○○路000號1樓開早午餐店超過2年，是和堂哥許書銘一
    起做，我們要收店，許書銘在臉書「我是板橋人」社團及「
    Marketplace」刊登頂讓及販售設備的訊息，賣設備或頂讓
    的價錢許書銘會跟我討論，因為在107年10月11日之前未順
    利頂讓出去，所以只能賣設備，被告有來早午餐店看，他是
    想幫我們賣設備，是幫我整理整間店，他說要抽2成利潤，
    有陸續幫我們賣冷氣、煎台、靜電馬達等等，設備賣出後被
    告確實有拿到早午餐店把現金給我們，我的租約在10月十幾
    號就期滿，所以就將尚未賣出的設備搬回住處，後來的本案
    設備，被告跟許書銘有在臉書討論價錢，我有同意，被告確
    實於107年10月23日有請貨運公司來將本案設備運回去，當
    時被告沒有過來，後來有缺漏咖啡機的零件，許書銘幫他寄
    到高雄給買家；除了本案設備外，之前被告所賣的扣掉2成
    利潤後，都有如數結清，只是最後那3筆沒有給等情相符（
    見調偵卷第19頁、原審易卷第196、198至201頁），另有證
    人許書銘與被告間之臉書通訊軟體訊息紀錄中相關部分存卷
    可佐（見偵卷第27頁、原審易卷第77至113頁），並與被告
    上開所辯在本案設備前即已幫告訴人出售1批設備，且已給
    付款項予告訴人等語均屬一致，足見依告訴人（及其委託之
    許書銘）與被告間就本案設備交易之始末，事實上乃係因被
    告與告訴人先前已協議由被告替告訴人轉賣早午餐店內之設
    備，且被告均有給付已出售部分之約定款項給告訴人，告訴
    人始因此信任被告，而同意繼續讓被告處理尚未售出之本案
    設備，復卷內並無資料可認被告於過程中有任何誇大自身經
    濟能力、資力狀況之不法手段（詳後述），而使告訴人對於
    被告之財力條件產生判斷失據之情事，尚難遽論被告係施用
    詐術，致告訴人及證人許書銘陷於錯誤，因而交付本案設備
    之財物。
  ⒉檢察官雖主張：被告收取本案設備款項後，經過告訴人多次
    催款，但均未給付告訴人金錢，被告知道告訴人臉書、手機
    、商店、住宅地址及郵局帳戶，可隨時交付價金，但均未給
    付，而以各種理由拖延付款1年多，且電話不通，網路對話
    紀錄上被告雖有提到因為個人經濟問題希望拖延給付或是折
    扣，然被告把產品銷售給他人時，款項就應該保留、交付給
    告訴人，被告卻私自拿為己用，均足以證明其主觀上確有詐
    欺故意云云（見原審易卷第219頁）。惟查：
  ⑴告訴人與許書銘在警詢、偵訊及原審審理時一致證稱：被告
    將本案設備載走後，原稱當晚會付現，晚上時又改稱以轉帳
    方式付款，之後被告就不斷爽約，107年11月6日最後一次答
    應要在107年11月12日匯款付錢，之後被告就電話沒有接、
    不回電、傳訊息也沒有回，均無法聯繫上被告，遂於107年1
    1月13日報案，於翌日被告就傳訊息說馬上補齊款項要匯款
    給我們，我們已不信任被告因此未為回應，被告2次調解時
    均未出庭，如果當時知道被告賣出本案設備，不會依約給付
    款項，我們不會願意給被告賣本案設備等語（見偵卷第7、6
    8頁、原審字卷第169至170、191至194、196至197、202至20
    8頁），上開證詞亦有證人許書銘與被告間之臉書Messenger
    訊息紀錄相關部分存卷可考（見偵卷第29至33頁、調偵卷第
    25頁、原審易卷第127至137頁），被告亦不否認曾有於臉書
    通訊軟體收受許書銘所傳送告訴人台北富邦銀行埔墘分行帳
    戶帳號資料照片之事實（見原審易卷第211頁），固堪認定
    被告已售出本案付款設備取得款項後，原應給付扣除約定2
    成利潤後之金額予告訴人，被告卻一再拖延給付等事實。
  ⑵然被告為告訴人處理本案設備所約定應交付予告訴人之金額
    應為39,000元，此為被告報價後經告訴人所同意之金額，而
    非起訴書所記載未扣除折舊之新品價格之總價值（共175,00
    0元），業據告訴人、許書銘於原審審理時證述明白（見原
    審易卷第121、186至188、200頁），參以卷附臉書Messenge
    r訊息紀錄所示（見原審易卷第97至113頁），被告於出售磨
    豆機、咖啡機及購買開水機前，至少已替告訴人售出冰箱、
    冰櫃工具台、靜電馬達、POS 機等商品，此部分依其與告訴
    人間之約定應給付3萬元（即原審易卷第103頁訊息紀錄中所
    計算之24,400元；另第109頁訊息紀錄可知POS機以7,000價
    格售元，依約應給付5,600元），並已於107年10月18日約定
    結算後如數給付告訴人，業經認定如前⒈所述，則被告於為
    告訴人出售本案設備而移轉本案設備予他人前，既已先如期
    給付與本案設備約定款金額相近之其他設備款項予告訴人，
    難認被告於約定處理本案設備時已有經濟能力、清償意願不
    佳之情形，要難遽認告訴人於交付本案設備之時，被告有不
    法所有之意圖。又被告亦無蓄意以完成顯著較小金額之交易
    來博取信任，在未有其他積極證據足認被告當時有虛偽誇大
    自身經濟能力、資力狀況或清償意願之情形，自無從認被告
    上開為告訴人販售本案設備前之完成委售其他設備之行為，
    係屬為使告訴人陷於錯誤之施用詐術行為。再者，被告固於
    108年5月30日、同年12月2日調解期日均未到場，有新北市
    板橋區公所108年6月5日新北板民字第1082043956號函及原
    審法院刑事報到單、調解事件報告書等件在卷足憑（見調偵
    卷第1頁、原審審易卷第115至117頁），惟被告辯稱第1次調
    解時其配偶生產，打電話去調解委員會問，得知無法改期等
    語（見原審易卷第213頁），而經原審法院職權查詢得知被
    告之長子確於108年5月29日出生，有全戶戶籍資料可查（見
    原審易卷第237頁），另第2次調解期日時，被告已於108年1
    1月18日匯款清償原約定款項，已有郵局存款人收執聯附卷
    可憑（見原審審易卷第203頁），則其因此誤認無再行調解
    之必要，亦有可能；且被告確實主動於107年11月14日、108
    年1月14日以臉書Messenger傳送：「抱歉，之前借人週轉資
    金有點卡住，加上這禮拜都在發薪水，又分身乏術，下禮拜
    我會去新竹賣設備，馬上補齊你的款項」、「抱歉，我目前
    身上的錢不多，真的沒辦法還那邊多，我是想說能否折一些
    ，我跟朋友借來還你」，惟許書銘均未為回應等情，此有被
    告與許書銘臉書Messenger訊息紀錄在卷可參（見原審審易
    卷第137頁），核與告訴人所證述因已提告訴而決定不予回
    應乙節相符（見原審易卷第204頁），是被告仍有主動表示
    得否延期或折價清償，亦與一般詐欺行為人多完全斷絕任何
    聯繫之常情有別，自難單以被告拖延給付價款，即認被告自
    始即無清償意願或明知無清償能力而有不法所有之意圖。至
    被告所稱其取得應給付予告訴人之款項後，因其他商業糾紛
    ，僅得挪用此筆金錢應急，嗣因經濟因素一直無法清償等語
    （見原審易卷第214至216頁），應認被告發現其資金週轉不
    靈後，未主動出面處理與告訴人間之債務，行為固有可議之
    處，縱或可評價為被告就所負債務嗣後惡意違約不為履行，
    然綜觀全部卷內證據資料，公訴意旨並未提出足以證明被告
    自始即有不法所有意圖之積極證據，揆諸上揭說明，要難以
    單純債務不履行之狀態，推定被告自始具有不法所有之詐欺
    意圖，即不能遽以刑法之詐欺取財罪相繩。
(三)綜上所述，被告為告訴人轉售本案設備後，固有延遲給付價
    款之事，然檢察官所舉事證及本案卷存現有證據資料，尚不
    足證明被告有何施用詐術之客觀行為，或主觀上有不法所有
    之詐欺意圖，亦難認告訴人於約定由被告處理本案設備時有
    何陷於錯誤，或當時被告已陷於財務困難仍蓄意詐騙款項等
    情事。是檢察官所指被告上開犯行尚未達於通常一般之人均
    不致有所懷疑，而得確信為真實之程度，無從形成被告有罪
    之確信。
五、原審經詳細審理後，認檢察官所提證據，尚不能證明被告犯
    罪，而對被告為無罪諭知，經核其認事用法、證據之取捨，
    均已詳為敘明，並無不合。檢察官上訴意旨略以：①出售本
    案商品後，「價金交付之時間長短」、「價金是否會遭被告
    無故扣留或擅自使用」，實為告訴人決定是否交付本案設備
    委託被告轉售之重要因素，則被告就此部分曾傳遞「明天給
    你32000+4000+3000」、「我禮拜一再匯給你OK?」、「臨時
    回南部上班...禮拜六會回台北，馬上幫你處理」等「出售
    後可立即獲取現金」之不實資訊予告訴人，自屬施用詐術之
    行為。②被告於107年11月23日收受本案設備後1日即107年11
    月25日，即出現無法清償約定金額之情形，且就無法如期清
    償之原因說詞反覆並長期拖延（先後以下雨無法趕過去給錢
    、等司機拿到貨款再匯、回臺北再匯、遭詐欺導致周轉不靈
    等為藉口），更與告訴人未保持積極聯繫，堪認其主觀上係
    因107年11月23日前已陷於資金周轉之難，故出現以「可迅
    速轉賣獲取現金」之詐術使告訴人陷於錯誤而同意交付本案
    設備，取得設備之翌日賣出並將現金挪為己用，嗣即拖延給
    付等客觀事實。③再本案設備轉售價金39,000元並非鉅額，
    且被告自陳以轉售廚具設備為業，難以想像其始終無法籌得
    上開款項之可能，若被告果有經濟困難，當可直接向告訴人
    陳明原因，卻捨此不為，並於本案設備交付前後均向告訴人
    提供不實資訊，影響告訴人交付本案設備之決定，更顯其主
    觀上有詐欺故意與不法所有意圖。況告訴人與被告間每次交
    易，均為民事法律上單一委任契約之締結，各為獨立之法律
    行為，有獨立之標的物與約定價金，更有獨立意思之決定與
    形成決定之背後動機，應加以區別觀察，前一民事契約之順
    利履行，不當然可做為後一民事契約非出於詐欺意思與他人
    締結之證明。被告在本案之詐欺手法，即是利用前數次成功
    交易，再以可立即獲取現金之詐術，使告訴人陷於錯誤而交
    付本案設備，被告取得貨物轉售後，旋藉詞拒絕遵期向告訴
    人清償，則其所為與詐欺取財罪之構成要件合致。原審判決
    認事用法既有違誤，爰請求撤銷原判決，更為適法判決云云
    。惟查：
(一)按刑法上詐欺罪之成立，要以加害者有不法得財或得利之意
    思而實施詐欺行為，被害者因此行為，致表意有所錯誤而為
    財產上處分，受有損害，且加害者所用行為，堪認為詐術者
    ，始足當之。若行為人非自始基於不法得財或得利之意圖，
    客觀上無施用詐術之行為，或並無損害發生，或者所受損害
    ，非由欺罔行為陷於錯誤所致，均不得遽以詐欺罪相繩；至
    於債務人未依債務本旨履行其債務或提出給付等情形，如非
    出於自始無意履行債務之詐欺犯意所致者，尚與刑法第339
    條之詐欺罪構成要件有間；審酌詐欺罪之規範意旨，在於禁
    止行為人於私經濟領域中使用欺罔之手段損人利己，除有該
    當於前開詐欺罪構成要件之具體情事得被證明屬實外，自不
    能以債務人不履行其債務而致債權人蒙受損失，即遽謂該債
    務人詐欺，否則詐欺之刑事責任與民事債務不履行責任將失
    其分際（最高法院107年台上字第212號判決意旨參照）。
(二)告訴人全權委託被告轉售其店內設備，被告於出售本案設備
    前即已經替告訴人出售冰箱、冰櫃工具台、靜電馬達、POS
    機等物，經被告臚列上開設備及販售金額，並計算扣除拆卸
    工錢及被告佣金後，已交付予告訴人3萬元以上之價款，業
    如前述，並有證人許書銘與被告間之臉書Messenger訊息紀
    錄在卷可證（見原審易字卷第109、103頁），亦核與證人許
    書銘證稱記得被告有次給一筆大筆款項現金之情節相符（見
    原審易字卷第181頁），而於上開初次結算後，被告與許書
    銘亦陸續就本案設備繼續洽談販售價格、載運等相關事宜，
    復有上開臉書Messenger訊息紀錄在卷可佐（見原審易卷第1
    11至123頁），顯見在此前被告與告訴人就已賣出之非本案
    設備已銀貨兩訖，並無故意不交付價金、扣留價金或擅自使
    用之情形，足見一開始被告即無對告訴人施用詐術，而被告
    受告訴人委託代售本案設備，也確實有代售本案設備之事實
    ，亦難謂被告有何欺騙告訴人之情形。上訴意旨雖以被告有
    施用詐術即就本案設備有傳送「出售後可立即獲取現金」之
    不實資訊予告訴人，然被告自始與告訴人間代售設備之約定
    為真，並無何積極證據足證被告無代為出售告訴人所有設備
    之真意，且被告傳送「明天給你32000+4000+3000」、「320
    00咖啡機4000磨豆機3000熱水機」、「開水機是我要的」等
    訊息給許書銘（見原審易卷第119、121頁，上述咖啡機、磨
    豆機要交付之金額係已扣除2成佣金，即咖啡機、磨豆機各
    以4萬元、5,000元售出），亦明白跟許書銘表示開（熱）水
    機是其自己要的，故無扣除2成佣金等情，而咖啡機及磨豆
    機各以4萬元、5,000元賣予位於高雄之買家蔡雅婷，此據蔡
    雅婷於警員查訪時證述明確在卷（見調偵卷第11、12頁），
    核與被告所告知許書銘上開設備所售出之金額相符，倘被告
    果有詐騙告訴人之意，大可對許書銘虛構較低之價格販出本
    案設備以從中賺取差額，或隱匿開（熱）水機是自購使用，
    而得再獲取開（熱）水機2成之佣金，被告又何須將真實買
    家之資訊給許書銘，以使許書銘有可能向買家求證。是檢察
    官以被告在本案設備前已交付告訴人轉售設備之價金後，就
    本案設備部分另行起意對告訴人施用詐術，認告訴人與被告
    間就代售設備之委任契約係就個別設備販售而分別存在云云
    ，顯與常情與卷內證據不符，而無可採信。
(三)按刑事被告原無自證無罪義務，被告在訴訟上所為辯解，只
    須達於對起訴事證提出合理質疑之程度為已足，檢察官如對
    於被告所為之辯解仍有爭執，即應依照刑事訴訟法第161條
    之規定，負積極舉證之責，被告之辯解雖不可採信，然依檢
    察官舉證尚難認被告確有犯罪之構成要件行為，依「罪證有
    疑，利於被告」原則，自難僅以被告辯解不足採信乙情，遽
    認被告犯罪。上訴意旨雖指出被告有就無法如期清償之原因
    說詞反覆並長期拖延之情形，執此為由，而遽認被告於107
    年11月23日前已陷於資金周轉之困難，然被告於原審審理時
    已說明其係將本案設備轉售款項拿去填補遭他人騙走的錢等
    情（見原審易卷第216頁），縱認被告否認犯罪事實所持之
    辯解不能成立，惟卷內並無證據可佐證被告資力有陷入困境
    之情形，縱被告有延遲甚久方為給付之情形，在非有積極證
    據足以證明其犯罪行為，仍不能遽為有罪之認定，是此部分
    上訴亦難認有據。
(四)從而，本件檢察官提起上訴，仍執前開情詞為爭執，並對於
    原審取捨證據及判斷其證明力職權之適法行使，仍持己見為
    不同之評價，而指摘原判決不當，並未進一步提出積極證據
    以實其說，自難認有理由，應予以駁回。
據上論斷，應依刑事訴訟法第368條，判決如主文。
本案經檢察官王江濱提起公訴，檢察官林殷正提起上訴，檢察官
謝宗甫到庭執行職務。
中　　華　　民　　國　　109 　年　　11　　月　　24　　日
　              　刑事第十八庭  審判長法　官  何俏美
                                      法　官  黃紹紘
                                      法　官  陳海寧
以上正本證明與原本無異。
不得上訴。
                                      書記官  謝文傑
中　　華　　民　　國　　109 　年　　11　　月　　24　　日